# **Antonia BALLUAIS**

Responsable marketing, communication et ventes

Après 4 ans à la direction commerciale d'une ESN française à Madagascar, je me suis installée en France pour y poursuivre ma carrière dans les métiers du commerce et du marketing digital.





## **Expériences professionnelles**

#### **DIRECTRICE COMMERCIALE**

Manao Madagascar – filiale Manao.eu France – Edition de logiciels – Agence de développement web - CA:350k€-40 salariés

- Développement des ventes : création du plan d'actions commerciales et marketing, suivi des KPIs, organisation des opérations de génération de leads, qualification des leads entrants, négociation des contrats clients
- Création et déploiement du plan de communication : réseaux sociaux, blog entreprise, outils d'aide à la vente, référencement site internet
- Développement du réseau de vente indirecte : recherche et négociation des contrats partenaires, animation du réseau de vente indirecte
- Organisation d'équipe : création des procédures commerciales,
- Recrutement et encadrement du chargé d'ADV et du chargé de communication
- · Veille concurrentielle

Août 2014 – janvier 2016 1 an 6 mois

#### **RESPONSABLE COMMERCIALE**

#### Manao Madagascar

- Déploiement du plan d'actions commerciale logiciels
- Identification de lead via démarchage sur terrain et présentation produits
- Traitement des leads entrants par mail et par téléphone : démonstration produits, devis et relance
- Recrutement et encadrement de 5 stagiaires commerciaux
- Constitution de la base de données prospects
- Gestion d'un portefeuille clientèle locale et export : 25 licences logicielles

Fevrier 2014

– Août 2014
6 mois

### **STAGIAIRE DEVELOPPEUR JAVA**

#### Manao Madagascar

Développement d'un module « Fiches de préparation » pour le logiciel de gestion d'établissement scolaire de Manao pour les écoles primaires.

2011 – 2012

#### **MODERATRICE FRANCOPHONE**

**Eufonie Madagascar** 

Modération de contenus pour un site de rencontre



#### **Etudes**

INSTITUT DES ARTS ET DES TECHNOLOGIES AVANCEES

Niveau 3ème année – Développement d'applications web

Programmation JAVA/PHP - Arts Plastiques -

2010 - 2012

Niveau 2ème année – Webmaster et Infographiste

Création et administration de site internet – Arts Plastiques – Arts graphiques avec la suite Adobe (Photoshop et Illustrator)

2010 BACCALAUREAT SERIE SCIENTIQUE – Option Mathématiques et Physiques

+33 6 51 54 89 61

antonia.balluais@gmail.com

30 avenue Marcelin Berthelot 92190 Meudon



Langues

Anglais: Intermédiaire B1

Français: Courant



## Compétences

Force d'adaptation

Sens des responsabilités

Persévérance

Écoute active

Encadrement équipe

## Informatique

Google Analytics

Google Drive

Pack Office

**CRM Manao** 

## **Formations personnelles**

- Inbound Marketing
   Certification | Hubspot
   Academy
- LinkedInRecruiter | Linkedin
   Learning
- Google Ateliers Numériques
   Certification | Google
   Digital Garage